# 境外公司收购境外集团和境内集团时境内利润产生的witholding tax的问题

提问人：banqi 时间：2012-02-03 16:50:24
由于存在境外公司C收购境外集团(母公司在境外，子公司在境内，A集团)以及境内集团(B)的时候,在收购日时点是否需要考虑10%的withholding tax。
1 。A集团由于其母公司在境外，因此A集团的合并报表本身就会考虑那部分境内利润的10%的withholding tax. 2 。B集团由于其母公司在境内，在编制合并报表的时候无需对境内利润计提10%的withholding tax。但是，B一旦被C收购，就立刻产生了确认这笔withholding tax的义务。我的理解这笔10%的withholding tax的递延所得税负债应该在购并日时点确认，且调整购并时点的商誉。如果，在购并日时点未确认withholding tax的递延所得税负债，那么等于就需要在期末合并时，确认B集团累计的境内利润产生的递延所得税负债。
请问我的观点是否正确？

回答人：chenyiwei
我理解你的讨论应该是在购买方C的合并报表层面上。如果是，则： 1 、赞同对A集团的分析（这里仅就A集团在中国境内的被投资企业分回利润时的税项问题考虑。不考虑境外税法的特殊规定，以及中国与境外税收协定的可能影响，下同）。 2 、对于B集团被收购时，B集团在境内的子公司的留存收益未来分配到境外时的递延税款影响，一般理解除非有确凿证据表明这部分未分配利润在可预见未来不会分配到境外的（如B公司被收购后的股利政策、C公司所作出的承诺、B公司发展的资金需求在客观上导致不可能分配等），否则应在购买日确认一项递延所得税负债。购买日确认的递延所得税负债可作为对合并商誉的调整因素。